【裁判字號】    92,上易,2542
【裁判日期】    921031
【裁判案由】    妨害自由
【裁判全文】
臺灣高等法院刑事判決                          九十二年度上易字第二五四二號
    上  訴  人  臺灣臺北地方法院檢察署檢察官
    被      告  乙○○
右上訴人因被告妨害自由案件，不服臺灣臺北地方法院九十二年度簡上字第二四七號
，中華民國九十二年八月十四日第一審判決（起訴案號：臺灣臺北地方法院檢察署九
十一年度偵字第二五二三九號）提起上訴，本院判決如左：
    主  文
上訴駁回。
    理  由
一、公訴人聲請簡易判決處刑意旨略以：被告乙○○因友人吳連昇（業經檢察官為不
    起訴處分確定）與甲○○間之股票買賣債務糾紛，於民國（下同）九十年十一月
    十九日十二時三十分，與吳連昇一起至臺北市信義區○○○路○段四九號四樓甲
    ○○住處談清償問題，因甲○○未同意還款，被告即心生不滿，對甲○○恫稱：
    妳出去外面就給妳好看，妳就給我小心一點等語，使甲○○心生畏懼，足生危害
    於安全，因認被告涉犯刑法第三百零五條之恐嚇罪嫌云云。
二、本案公訴人認被告涉有右揭犯行，係以告訴人甲○○之指訴、被告之自白及證人
    即告訴人公司員工鐘介男、何燕萍及許碧純之證詞，為其論據。然訊據被告堅決
    否認有恐嚇犯行，辯稱：渠自始至終沒有恐嚇對方之意思，渠只是制止她罵渠而
    已等語。
三、經查：
    (一)公訴人雖指被告曾於九十年十一月十九日十二時三十分以前揭言語恐嚇告訴人
      甲○○，然此據被告堅決否認，而告訴人甲○○於警訊中雖指稱：被告與丁先
      生於九十年十二月七日前往伊辦公處所恐嚇伊（見偵查卷第十四頁反面）；於
      偵查中復指稱：九十年（誤繕為九十一年）十一月十九日被告沒有恐嚇我，被
      告叫我「小心一點」，是前一天所說（同上偵卷第四六頁反面）云云。前後指
      述被告恐嚇之時間不一，依其上開指述其被恐嚇時間，應為九十一年十一月十
      八日，惟證人鐘介男於警訊中證稱：被告與吳連昇於九十年十二月三日十五
      時許；又被告與另一年籍不詳之男子於同年月七日十二時三十分許，均曾在告
      訴人辦公處所恐嚇告訴人出門小心一點云云（同上偵卷第十六頁反面）。證人
      許碧純於警訊中證稱：被告與吳連昇於九十年十一月十九日十五時；又被告
      與另一年籍不詳之丁先生於九十年十二月七日十二時三十分，均曾在告訴人辦
      公處所恐嚇告訴人出門小心一點等語（同上偵卷第十七頁反面）；另證人何燕
      萍於警訊中雖證稱：被告與吳連昇於九十年十一月十八日十四時三十分、同年
      月十九日十五時、及同年十二月三日十五時；又被告與年籍不詳之丁姓男子於
      同年十二月七日十二時三十分許，均曾在告訴人辦公處所恐嚇告訴人出門小心
      一點，不要踏出門一步云云（同上偵卷第十八頁反面），惟依證人等前開所陳
      被告恐嚇之時間不一，與告訴人指述之時間及被恐嚇之次數，亦非一致，顯難
      採為被告不利之證據。
    (二)另證人吳連昇於偵查及原審審理時亦證稱：「當天（九十年十一月十九日）我
      有與乙○○找甲○○解決欠款事，沒有恐嚇（見偵查卷第五七頁反面）」、「
      （九十年十一月十九日，那天情形如何？）我們跟他講拿錢的事情，當時有五
      、六個男員工，是下午時間，．．．那次她是開門讓我們進去，我們叫他把錢
      算一算，結果付了十七萬多元給我，大概差六萬元，叫我跟對方拿。．．．（
      當天有無說恐嚇的話？）沒有。（後來有無說恐嚇的事情？）我們拿不到剩下
      的六萬元，對方不承認，以後與乙○○一起去找她，但是他們門都不開．．．
      ，她在門內一直罵。（當時你們如何反應？）乙○○很無辜，陪我一起去要錢
      ，還要被罵，乙○○當時說妳不要囂張，給我小心一點。．．．（乙○○對甲
      ○○講說要小心點，他講這句話是在何時？）九十年十一月十九日往後幾天下
      午（見原審簡上字卷第二三至二五頁）」等語明確，而證人吳連昇於九十年十
      一月十九日確有收取款項，並簽署收據為據（見偵查卷第二０頁），則衡情當
      日告訴人若確因遭被告恐嚇，致不情願而為清償，則焉有不即時報警處理之理
      ？故證人吳連昇前證於九十年十一月十九日被告與其前往告訴人處協商債款，
      並無恐嚇之情事，足堪採信。
四、綜上事證及說明，公訴人雖指被告於九十年十一月十九日十二時三十分有以言語
    恐嚇告訴人之犯行，惟依其所援引之證據，尚不足使本院得被告當日有此犯行之
    心證，而原審判決以不能證明被告犯罪，諭知被告無罪之判決，即無不當。檢察
    官上訴意旨雖指原審法院應就被告恐嚇之確切日期查明後更正即可，尚無須因該
    日期與聲請簡易判決處刑書所載不一致，即認無恐嚇情事云云，惟查，法院就犯
    罪之審判，限於起訴事實及認與已起訴應論罪之事實具有單一性不可分之關係者
    ，始得為之。本案公訴人既依證人許碧純、何燕萍等人相關陳述，認被告於九十
    年十一月十九日恐嚇告訴人，而予以起訴，惟依本院詳為調查結果，告訴人與證
    人等所述被告恐嚇告訴人之時間不一，並無確切證據足以證明被告於九十一年十
    一月十八日或十九日確有恐嚇告訴人之行為，從而公訴人據以指摘原判決不當為
    無理由，應予駁回。
五、又原審以本案既應為被告無罪之判決，不符刑事訴訟法第四百四十九條第三項適
    用簡易訴訟程序之要件，而改依通常訴訟程序審結之，於法亦無不合，併此敘明
    。
據上論斷，應依刑事訴訟法第三百六十八條，判決如主文。
本案經檢察官劉斐玲到庭執行職務。
中      華      民      國    九十二    年      十      月    三十一    日
                              臺灣高等法院刑事第十五庭
                                  審判長法  官  房  阿  生
                                        法  官  蔡  光  治
                                        法  官  雷  元  結
右正本證明與原本無異。
不得上訴。
                                        書記官  黃  德  煌
中      華      民      國    九十二    年      十      月    三十一    日


司法院資訊處製作；財團法人民間司法改革基金會備份。
